【裁判字號】    96,訴,1626
【裁判日期】    970125
【裁判案由】    毒品危害防制條例
【裁判全文】
臺灣板橋地方法院刑事判決              96年度訴字第1626號
公  訴  人  臺灣板橋地方法院檢察署檢察官
被      告  乙○○
                    （另案
指定辯護人  邵良正律師
上列被告因違反毒品危害防制條例案件，經檢察官提起公訴（96
年度偵字第4122號），本院判決如下：
    主  文
乙○○販賣第一級毒品未遂，累犯，處有期徒刑拾伍年陸月。扣
案之海洛因（淨重零點壹貳公克）沒收銷燬。
    事  實
一、乙○○前因違反毒品危害防制條例案件，先後經本院89年度
    訴字第624 號判決判處有期徒刑10月、89年度訴字第2283號
    判決判處有期徒刑8 月、90年度易字第1044號判決判處有期
    徒刑4 月；又因犯贓物案件，再經本院90年度易字第589 號
    判決判處有期徒刑5 月，均判決確定，上開四罪接續執行，
    於民國92年5 月8 日因假釋付保護管束期滿未經撤銷視為執
    行完畢（再犯本罪構成累犯）；詎猶不知悔改，明知海洛因
    係屬毒品危害防制條例第2 條第2 項第1 款之第一級毒品，
    不得非法持有、販賣，於販入第一級毒品海洛因供己施用後
    ，竟另萌生營利之意圖，於96年2 月2 日21時許，以其門號
    0000000000號手機與戊○○以門號0000000000號手機互相通
    聯，戊○○向乙○○表示欲購買新台幣（下同）1 千元之海
    洛因，兩人並大致約定交貨之時間、地點。嗣於同日22時許
    ，戊○○因持有毒品在臺北縣板橋市○○路○ 段2 號前為臺
    北市政府警察局松山分局東社派出所員警甲○○、丙○○、
    丁○○逮捕，於同日22時至23時間，上開三人押解戊○○返
    回東社派出所乘車途中，乙○○以門號0000000000號手機撥
    打戊○○門號0000000000號手機，問戊○○人在何處，並確
    定相約在臺北縣樹林市○○路○ 段公園附近交付價值1 千元
    之海洛因，因戊○○接聽電話時支支吾吾、神色緊張，經警
    察覺有異，詢問戊○○係何人打電話，戊○○始告知實情，
    並於翌（3） 日1 時5 分許，由戊○○協同上開員警至臺北
    縣樹林市○○路○ 段108 巷49號前查獲攜帶海洛因欲販賣予
    戊○○之乙○○（乙○○所涉施用第一、二級毒品部分另經
    本院96年度訴字第1034號判決有罪確定），並扣得乙○○所
    有原欲出售予戊○○之第一級毒品海洛因1 包（淨重0.12公
    克）及門號0000000000號SIM 卡1 張，始未得逞。
二、案經臺北市政府警察局松山分局報請臺灣板橋地方法院檢察
    署檢察官偵查起訴。
    理  由
一、訊據被告乙○○固不否認曾於上揭時、地與戊○○因第一級
    毒品海洛因之事相約見面，當場為警查獲，並為警在其口袋
    內扣得海洛因1 小包等情。惟仍矢口否認有公訴人所指販賣
    第一級毒品海洛因之犯行，辯稱：我跟戊○○是朋友，認識
    不久，平常打給我都是找我出去見面，沒有談到要買賣海洛
    因的事情，我在警詢中也說扣案海洛因是我自己要用的，我
    並沒有賣海洛因給戊○○云云。
二、經查：
（一）本件被告販賣第一級毒品海洛因予戊○○，因警查獲而未
      遂等事實，業據證人戊○○於本院審理中證稱：00000000
      00號行動電話是我在使用。96年2 月22日22時許，我在台
      北縣中山路為警查獲當時有查到海洛因，一共有三位警員
      開車載我回警局，途中有人打上開電話給我，第一通未接
      通，第二通才接通，是被告打給我，是談海洛因的事情，
      因為在我被警方查獲前就已經跟被告約好要跟他買1 千元
      的海洛因，也有講好時間、地點。當時警方問我是誰打電
      話，我就說是朋友打來說海洛因的事情，警方就開車調頭
      到樹林去作查緝的動作，我帶警察開車到台北縣樹林市○○路○ 段公園附近的地點，打電話給被告問他到了沒，後
      來警方怎麼抓到被告的，我不清楚等語，甚為明確（見本
      院卷第65-71 頁）。
（二）證人戊○○前開證述情節，核與證人即查獲本件之員警丁○○於本院審理中證稱：我有參與查獲戊○○，乙○○之
      本案，是先查到戊○○，才查到乙○○，查獲戊○○後，
      先帶他上我的車，當時尚有同事甲○○，丙○○二位與我
      同行，原本要直接帶戊○○回派出所偵訊，途中戊○○接
      到電話支支吾吾的，我們追問是誰打的電話，戊○○才說
      有人向他兜售毒品，還問戊○○人在何處，是否要到台北
      縣樹林市○○路○段公園附近相約地點見面。戊○○第一
      次接到電話時支支吾吾的，我們問出實情後，跟戊○○說
      可以打電話和對方約見面，我們載他去，至於後來戊○○
      打了幾通電話我忘記了。後來戊○○就帶我們到台北縣樹
      林市○○路○ 段公園附近，被告到了後有打電話給戊○○
      ，戒護的同事跟我說相約的人已經進入超商，我們就接近
      要攔查被告，尚未調查，被告就想要跑，我們就出示證件
      請被告配合調查，並在被告身上搜出毒品等語相符（見本
      院卷第72-75 頁）。
（三）此外，亦核與證人即查獲本件之員警甲○○於本院審理中
      證稱：我有參與本件毒品案之查緝，我們查到戊○○帶他
      上車時，戊○○有接到外面打來的電話，講話不是很清楚
      ，我們覺得那不是正常的談話，後來戊○○說有人要賣毒
      品給他，我們請戊○○帶我們去，他就說好，並帶我們到
      台北縣樹林市○○路○ 段公園附近，進而查獲到被告等語
      （見本院卷第76-77 頁）﹔及證人即查獲本案之員警丙○○於本院審理中證稱：我有參與查緝本件戊○○及被告毒
      品案件之工作，當時我坐在後座，和戊○○坐一起，在車
      上戊○○有用手機對外通話，支支吾吾，我聽不清楚，後
      來戊○○帶我們到台北縣樹林市○○路○段公園附近，我
      在車上戒護戊○○，戊○○用指的指出被告，我再通知我
      的同事被逮捕被告等語（見本院卷第77-79 頁），均相符
      合。自堪認前揭證人戊○○、丁○○、甲○○、與丙○○
      所證述之情節，應屬可信。
（四）被告雖辯稱：本件是員警查獲戊○○之後，要求戊○○交
      出一個通緝犯，戊○○誤以為我是通緝犯，所以才帶警察
      來找我云云。惟查，本件證人丁○○，甲○○，於本院審
      理中經隔離訊問，均一致證稱並未曾要求戊○○交一名通
      緝犯出來，然後可放戊○○走等情（見本院卷第74、77頁
      ）。且被告為警查獲後於警詢、偵查中均未曾以前情抗辯
      ；被告於偵查中亦係供稱：案發當天我打電話給戊○○，
      是因為當天之前傍晚有約好要出去等語（見偵查卷第130
      頁）。由此可見，被告於審理中始辯稱本件係警方要求戊○○交出一名通緝犯，戊○○誤以為其係通緝犯，才找其
      出去見面，交給警方云云，顯係事後卸責之詞，不足採信
      。至證人戊○○於本院審理中附和被告辯詞，而證稱：警
      方說找一個通緝的，就放我走云云（見本院卷第69頁），
      顯屬迴護被告之詞，亦非可採。
（五）此外，並有台灣大哥大股份有限公司所提供證人戊○○使
      用0000000000號行動電話門號申請人及雙向通聯紀錄、搜
      查、扣押筆錄、扣押物品目錄表、現場查獲照片、毒品初
      步檢驗圖片說明表、法務部調查局96年3 月2 日調科壹字
      第09623016740 號鑑定書各1 份在卷可稽（見偵查卷第24
      -34 、43-50 、78-121頁，本院卷第90頁）。復有被告所
      有未及販賣之第一級毒品海洛因1 包（淨重0.12公克）扣
      案可資佐證。
（六）綜上調查，被告前揭所辯尚非可採，本件事證明確，被告
      販賣第一級毒品海洛因未遂之犯行堪予認定。至證人戊○○於偵查中否認被告曾向其兜售毒品云云，核與前揭事證
      及其本人於本院審理中證述之情節不符，尚非可採，附此
      敘明。
三、查被告乙○○已著手販賣第一級毒品海洛因予戊○○，因為
    警查獲而不遂；且無證據可資證明被告在販入毒品之初即有
    賣出之意思，是核被告所為係犯毒品危害防制條例第4 條第
    6 項、第1 項之販賣第一級毒品未遂罪（起訴書誤載為第5
    項、第1 項，應更正之）；被告著手於販賣行為而不遂，為
    未遂犯，爰依法減輕其刑。又被告有如事實欄所載之論罪科
    刑執行前科，此有臺灣高等法院被告前案記錄表1 份在卷可
    查，其於有期徒刑執行完畢後，5 年內再故意犯本件有期徒
    刑以上之罪，為累犯，惟本件被告所犯罪名之法定本刑為死
    刑或無期徒刑，依法不予加重，公訴意旨求予依累犯之規定
    加重其刑，尚有未洽，附此敘明。爰審酌被告前有施用毒品
    之前科，理應深知持有、施用、販賣毒品均為法所不許之行
    為，竟不知以年輕力壯之有用之身，以正當手段謀求生計，
    反而販賣毒品以營利，其犯罪之動機、目的、手段均殊屬可
    議，所為使毒品流通市面，嚴重危害社會治安，並損害國民
    健康，犯罪所生危害實屬非輕，且其犯後猶不如坦承施行之
    態度；暨考量被告本次販賣未遂之第一級毒品海洛因僅0.22
    公克，索價僅1,000 元，數量甚微，情節尚輕等一切情狀，
    量處如主文所示之刑，以示懲儆。扣案之第一級毒品海洛因
    （淨重0.12公克），係本案查獲之毒品，應依同條例第18條
    第1 項前段之規定沒收銷毀。至扣案之SIM 卡1 枚（門號：
    0000000000 ） ，其所有權應仍屬電信公司所有，受不予宣
    告沒收，公訴意旨請求就SIM 卡部份亦予沒收銷毀，尚有未
    洽，附此說明。
據上論斷，應依刑事訴訟法第299 條第1 項前段，毒品危害防制
條例第4 條第6 項、第1 項、第18條第1 項前段，刑法第11條前
段、第25條第2 項、第47條第1 項，判決如主文。
本案經檢察官郭學廉到庭執行職務。
中    華    民    國    97    年    1     月    25    日
              刑事第十三庭審判長法  官  李麗珠
                                法  官  俞秀美
                                法  官  許映鈞
以上正本證明與原本無異
如不服本判決應於送達後10日內向本院提出上訴狀
                                書記官  范煥堂
中    華    民    國    97    年    1     月    25    日
附錄本案論罪科刑法條全文：
毒品危害防制條例第4條
製造、運輸、販賣第一級毒品者，處死刑或無期徒刑；處無期徒
刑者，得併科新臺幣1 千萬元以下罰金。
製造、運輸、販賣第二級毒品者，處無期徒刑或7 年以上有期徒
刑，得併科新臺幣7 百萬元以下罰金。
製造、運輸、販賣第三級毒品者，處5 年以上有期徒刑，得併科
新臺幣5 百萬元以下罰金。
製造、運輸、販賣第四級毒品者，處3 年以上10年以下有期徒刑
，得併科新臺幣3 百萬元以下罰金。
製造、運輸、販賣專供製造或施用毒品之器具者，處1 年以上7
年以下有期徒刑，得併科新臺幣1 百萬元以下罰金。
前五項之未遂犯罰之。


司法院資訊處製作；財團法人民間司法改革基金會備份。
